# 内部交易未实现损益的计算

提问人：asdlinlvhe 时间：2015-01-29 11:17:15
瑞华研究汇编（2010-2014）中3-1-5以无形资产出资设立子公司及后续处置部分股权丧失控制权的处理: 背景： A公司于 2011 年 1 月1 日与B公司、C公司分别以技术和现金出资，设立D公司，D公司注册资本为 1 亿元。 A公司技术出资（在A公司的原账面价值为零）
按评估值 4000 万元作价，占40%股权；B公司、C公司均以现金出资，各占30%股权。D公司董事会成员五名，A公司占 3 名，且A公司控制了D公司生产经营所需的关键技术，因此认定为A公司对D公司具有实质控制权。A公司作为出资的该项无形资产在D公司的摊销年限为 10 年。 A公司在 2011 年度编制合并报表时，对其以非货币性资产评估增值后出资设立子公司的事项，合并抵销分录如下：
借：实收资本 4000 万 贷：无形资产 3600 万 管理费用 400 万 A公司于 2012 年转让10%股权给另两方股东（转让价款为 1000 万元）， A公司不再是第一大股东，在改选后的董事会中成员也不占多数，即A公司不再具有控制权。投资由成本法转为权益法核算。
A公司 2011 年以技术类无形资产对D公司出资，和 2012 年转让D公司股权给另两方股东并丧失控制权的两项交易，不属于《企业会计准则第 33 号——合并财务报表（ 2014 年修订）》第五十一条所指的“一揽子交易”。 解答： 2 、 2012 年内的控制权丧失和核算方法转换 （ 1 ）个别报表层面中： 需按比例抵销对应自身所持股权的内部交易未实现损益，即4000×30%=1200万元。相应地，剩余30%股权转为权益法核算时的账面价值为 1800 万元（即(3000－1200)万元。 为什么用 4000 万元乘30%而不是用 3000 万元乘30%， 4000 万元中的 1000 万元不是已经转让了吗？

回答人：chenyiwei
这是个别报表层面的追溯，视同从一开始就抵销了目前持有的 30 ％股权对应的无形资产转让损益，所以是 1200 万。与合并报表层面的内部交易未实现损益抵销没有直接联系。

提问人：zhs7403 时间：2015-01-30 14:45:41
无形资产已经处置,但在合营企业,因此按照单行合并,视同溢价的 4000 万*30%持股比例未实现。但为什么是增加投资收益我有疑问,因为追述调整 3000 对应的原来投资 10000 是实收资本,因此是否是贷资本公积?

回答人：chenyiwei
这是顺流交易抵销的通常做法，对价支付方式的差异对该抵销分录不会产生影响，不会因为对方以自己的股权作为对价支付方式，就导致该交易成为本企业自身的权益性交易的。

提问人：zengfengxia 时间：2015-02-02 10:34:58
陈版，这个案例，个别报表层面第二年在追溯调整时是不是应当考虑无形资产摊销的影响？

回答人：chenyiwei
要考虑一开始抵销的 30 ％顺流交易损益在后续通过摊销逐步实现转回的影响。